臺灣臺中地方法院交通事件裁定　　　 100年度交聲字第2290號
原處分機關　交通部公路總局臺中區監理所
異　議　人　林雅方
即受處分人
上列異議人即受處分人因違反道路交通管理處罰條例案件，對於
交通部公路總局臺中區監理所中華民國100年3月9日中監違字第
裁60-I00000000號所為之裁決處分(原舉發案號：彰警交字第I00
000000號)，聲明異議，本院裁定如下：
    主  文
異議駁回。
    理  由
一、原處分意旨略以：異議人即受處分人(下稱受處分人)林雅方
    駕駛車牌號碼DH-6865號自小客車，於民國99年1月14日下午
    2時20分許，在彰化縣二林鎮○○路○段、萬原路口，因有「
    汽車附載幼童並未裝置安全椅」之違規，由彰化縣警察局芳
    苑分局原斗派出所警員依違反道路交通管理處罰條例第31條
    第3項規定以彰警交字第I00000000號舉發違反道路交通管理
    事件通知單當場舉發，本所於100年3月9日以中監違字第裁6
    0-I00000000號裁決書，裁處罰鍰新臺幣(下同)1,900元，逾
    期則依裁決書主文裁處等語。
二、受處分人聲明異議意旨略以：因有收到一張裁罰單，詢問監
    理所告知有兒童未繫安全座椅之違規。違規時間是99年1月1
    4日星期四，伊是業務員，上班日幾乎每天都跑南彰化，但
    從未帶小孩跑業務，且伊也只有一個小孩，係87年12月4日
    出生，按年齡推算也不須坐安全座椅，且違規當日，他就讀
    臺中市永安國小也沒請假，所以此張1,900元罰單應該是烏
    龍罰單，請查明等語。
三、按受處分人不服道路交通管理處罰條例第8條主管機關所為
    之處罰，得於接到裁決書之翌日起20日內，向管轄地方法院
    聲明異議；依道路交通管理處罰條例第87條規定向管轄法院
    聲明異議之期間，自裁決送達之翌日起算，並得依法扣除在
    途期間及聲請回復原狀；交通法庭認聲明異議不合法律上之
    程式或其異議權已喪失者，應以裁定駁回之，但其不合法律
    上之程式可補正者，應先定期命為補正，逾期不補正者，即
    予駁回。道路交通管理處罰條例第87條第1項、道路交通事
    件處理辦法第11條、第17條分別定有明文。次按處理違反道
    路交通管理事件，有關文書送達之程序，依行政程序法之規
    定；又送達，於應受送達人之住居所、事務所或營業所為之
    ；於應送達處所不獲會晤應受送達人時，得將文書付與有辨
    別事理能力之同居人、受僱人或應送達處所之接收郵件人員
    ，違反道路交通管理事件統一裁罰基準及處理細則第5條，
    行政程序法第72條第1項前段、第73條第1項分別定有明文。
    而受公寓大廈管理委員會僱用之管理員，其所服勞務包括為
    公寓大廈住戶接收文件者，性質上應屬全體住戶之受僱人，
    即與行政程序法第73條第1項規定之受僱人相當，故郵政機
    關之郵差送達文書於應受送達人之住居所、事務所或營業所
    ，不獲會晤應受送達人，而將文書付與上開公寓大廈管理員
    者，應認為合法送達，至該管理員何時將文書轉交應受送達
    人，對已生之合法送達效力不生影響。再我國現行法制就文
    書之送達係採「到達主義」，此為民事訴訟起訴、上訴及刑
    事訴訟之上訴計算時效及上訴期限所採行，並觀之道路交通
    事件處理辦法第12條前段規定：「聲明異議，應以司法狀紙
    ，敘述異議之理由，提出於原處分機關為之」，堪認交通異
    議案件亦採「到達主義」，有關異議期間之計算應以聲明異
    議書狀到達有權處理機關(含管轄法院及原處分機關)之日為
    準。
四、經查：
(一)受處分人林雅方於97年2月18日遷移戶籍地址至臺中市○○
    區○○路3段159之12號八樓之2後，迄今並無任何變更遷出
    紀錄，現仍居住上址一節，有受處分人全戶戶籍資料 (完整
    姓名)查詢結果1份及受處分人聲明異議狀所載地址在卷可稽
    。
(二)受處分人因駕駛前揭自小客車附載幼童未依規定安置於安全
    椅之違規，經彰化縣警察局芳苑分局原斗派出所警員以彰警
    交字第I00000000號舉發違反道路交通管理事件通知單當場
    舉發，原處分機關於100年3月9日以中監違字第裁60-I00000
    000號裁決書裁處罰鍰1,900元，該裁決書嗣於100年3月16日
    送達至受處分人前揭戶籍地即現居地址臺中市○○區○○路
    3段159之12號八樓之2，因未獲會晤受處分人本人，而由受
    雇人即該址公寓大廈管理員收受等情，有上開舉發違反道路
    交通管理事件裁決書影本、原處分機關裁決書影本、送達證
    書影本及本院公務電話紀錄各1份附卷可稽，揆諸上開規定
    ，本件裁決書於100年3月16日已合法送達予受處分人，核無
    違誤。又原處分機關址設臺中市○○區○○路1段2號，與受
    處分人應送達地址並非同一鄉、鎮、市(區)，依法院訴訟當
    事人在途期間標準第2條、第4條第1項第2款之規定，計算聲
    明異議期間應扣除在途期間3日。是以，受處分人之聲明異
    議期間應自該裁決書送達之翌日(即100年3月17日)起算20日
    ，並扣除在途期間3日，即至100年4月8日屆滿，受處分人遲
    至100年7月1日始具狀聲明異議，有其聲明異議狀1紙暨其上
    蓋用之交通部公路總局臺中區監理所總收文章存卷可按，顯
    已逾法定之20日異議期間，其聲明異議不合法律上之程式，
    且無從補正，於法自有未合，應予駁回。
五、依道路交通管理處罰條例第87條第2項、道路交通事件處理
    辦法第17條前段，裁定如主文。
中    華    民    國   100    年    8     月    4     日
                  交通法庭     法  官  簡芳潔
以上正本證明與原本無異。
如不服本裁定，應於收受送達後5日內向本院提出抗告狀。（應
附繕本）
                               書記官  余怜儀
中    華    民    國   100    年    8     月    4     日